# 递延所得税资产转回如何在附注中填列

提问人：李李QQ 时间：2020-04-21 20:59:41
请教陈版主及论坛各位老师：
请教陈老师，一个企业去年确认递延所得税资产 100 万，但是今年由于经营恶化等原因，导致在可遇见的未来可抵扣暂时性差异不能转回，所以本期将递延所得税资产转回，请问在填列附注将会计利润与所得税费用的调整如何进行填列呢？

回答人：chenyiwei
可以单列“对期初递延所得税资产的调整”行项目，或者如果金额较小，也可以并入“对前期所得税的调整”项目。